# 关于债转股

提问人：lyablb 时间：2015-07-04 17:42:58
请教版主 A公司股东（自然人）于 2008 年，以投入机器设备的方式，对A公司进行增资，增资后注册资本为 3 千万元，当期对该机器设备进行评估，并通过工商变更登记。后经检查，该机器设备开具的发票为A公司，并不是股东，购买该固定资产实际由A公司出资。 截至 2015 年，A公司账面欠自然人股东 9 千万，A公司股东想把该欠款转作股本，即债转股。 问题： 1 、针对A公司 2008 年增资事项，我们是否可以认定为该增资为不实出资，需补足出资？同时该事项应调整为一项负债，而不是权益？
2 、根据《国家工商总局行政管理总局第 57 号令》第六条规定， 债权转股权作价出资金额与其他非货币财产作价出资金额之和，不得高于公司注册资本的百分之七十。即股东只能增资 9 千万的百分之七十？同时，根据现行工商管理制度，针对该事项可以不用出具验资报告，只进行工商登记变更即可？ 十分感谢。

回答人：chenyiwei
1 、 2008 年的出资存在权属瑕疵，应认定为不实出资，要求股东补足。 2 、《公司债权转股权登记管理办法》（国家工商行政管理总局令第 57 号）已被废止，目前应执行《公司注册资本登记管理规定（ 2014 年修订）》（国家工商行政管理总局令第 64 号）第七条的规定。你所引用的原 57 号令中“债权转股权作价出资金额与其他非货币财产作价出资金额之和，不得高于公司注册资本的百分之七十”的规定是根据原先公司法规定货币出资不得低于 30 ％的规定而设置的，但《公司法》 2013 年修订后已经取消了货币出资不得低于30 ％的规定，相应地现在对债转股已不再有该限制。 3 、理论上，如果A公司不属于仍执行注册资本实缴登记制度的 27 个行业，则现在可以不出具验资报告。但如果准备IPO或者申报新三板挂牌，则基于证明历史沿革的需要，仍建议出具验资报告。

提问人：lyablb 时间：2015-07-05 20:34:41
非常感谢陈版，延续上个问题，如果企业进行债转股，以其他应付款股东金额，作为债转股的金额，是否涉税？工商是否允许直接变更？谢谢。

回答人：chenyiwei
按应付金额1:1转股的，应不涉税。工商变更按《公司注册资本登记管理规定（ 2014 年修订）》（国家工商行政管理总局令第 64 号）
第七条规定处理。